# 上市公司控股子公司分红

提问人：小禾 77 时间：2022-03-10 18:35:53
上市公司通过非同一控制收购一家控股子公司，口头约定子公司收购前的留存利润分给原股东，但是没有行程文字写在收购协议中，收购后几个月子公司（小股东）原股东要求分红，请问目前可以只分给小股东红利吗？或者按照目前的持股比例计算分红金额，只分给小股东，大股东不分，挂应收股利，子公司挂应收股利？

回答人：chenyiwei
这个问题看新老股东之间如何约定。但如果确有证据表明在购买日前双方已有此约定的，则将会影响到购买日取得被收购方可辨认净资产公允价值份额和商誉的计量。